【裁判字號】    95,聲,2456
【裁判日期】    950912
【裁判案由】    聲請假釋期中交付保護管束
【裁判全文】
臺灣桃園地方法院刑事裁定              95年度聲字第2456號
抗  告  人
即 聲請 人  臺灣桃園地方法院檢察署檢察官
受  刑  人  甲○○
上列抗告人因聲請假釋期中交付保護管束案件，不服中華民國95
年7 月26日本院95年度聲字第2456號裁定，提起抗告，本院裁定
如下：
    主  文
原裁定撤銷。
聲請駁回。
    理  由
一、聲請意旨略以：受刑人甲○○前因偽造文書案件，經判刑確
    定，移送執行。茲受刑人業經法務部於民國九十五年七月六
    日以法矯字第○九五○○二四九九二號函核准假釋，刑期終
    結日期為九十六年五月三十日，縮刑後終結日期為九十六年
    五月十四日，聲請於其假釋中付保護管束等語。
二、原裁定經審核有關文件，認聲請為正當，爰裁定受刑人甲○
    ○假釋中付保護管束。
三、抗告意旨略以：本件受刑人前因偽造文書案件，經臺灣高等
    法院判刑確定，是本件受刑人所犯上開案件犯罪事實之最後
    裁判法院應係臺灣高等法院，應由檢察官向臺灣高等法院為
    本件聲請等語。
四、按刑事訴訟法第四百八十一條業於九十五年六月十四日經總
    統以華總一義字第○九五○○○八五二○一號令修正公布，
    並自九十五年七月一日施行，其第一項前段規定：「依刑法
    第八十六條第三項、第八十七條第三項、第八十八條第二項
    、第八十九條第二項、第九十條第二項或第九十八條第一項
    前段免其處分之執行，第九十條第三項許可延長處分，第九
    十三條第二項之付保護管束，或第九十八條第一項後段、第
    二項免其刑之執行，及第九十九條許可處分之執行，由檢察
    官聲請該案犯罪事實最後裁判之法院裁定之。」，其立法理
    由之三略以：「對於第一項所列舉之免除、延長或許可之執
    行、強制治療或停止治療等，應由該案犯罪事實最後裁判之
    法院為之，方足以審查裁判當時所斟酌之事由是否仍然存在
    ，此於其他法院尚難代為判斷，自應將第一項所定『法院』
    一併修正為『該案犯罪事實最後裁判之法院』。」。意即檢
    察官依刑法第九十三條第二項規定，對假釋出獄者，聲請於
    假釋中付保護管束，自九十五年七月一日刑事訴訟法第四百
    八十一條修正施行後，應向「該案犯罪事實最後裁判之法院
    」聲請之，尚非其他法院所可審酌。
五、經查，受刑人前因偽造文書案件，經臺灣臺北地方法院九十
    一年度自字第八五號刑事判決判處應執行有期徒刑二年，該
    案嗣經臺灣高等法院九十三年度上訴字第三四九二號判決上
    訴駁回而確定，受刑人因該案於九十四年五月三十一日入監
    服刑，嗣經法務部於九十五年七月六日以法矯字第○九五○
    ○二四九九二號函核准假釋等情，有臺灣高等法院被告前案
    紀錄表及臺灣臺北監獄假釋出獄人交付保護管束名冊等件在
    卷可稽，是受刑人所犯上開案件犯罪事實之最後裁判法院確
    係臺灣高等法院無誤。
六、綜上所述，本院前誤為裁定本件受刑人假釋中付保護管束，
    揆諸前揭修正後法條之規定，顯有未合，應認本件抗告為有
    理由，自應由本院更正原裁定，將原聲請駁回，始屬適法。
七、依刑事訴訟法第四百零八條第二項前段，裁定如主文。
中    華    民    國    95    年    9     月    12    日
                  刑事第八庭    法  官  吳為平
以上正本證明與原本無異。
如不服本裁定應於送達後五日內向本院提出抗告狀。
                                書記官  江惠婷
中    華    民    國    95    年    9     月    12    日


司法院資訊處製作；財團法人民間司法改革基金會備份。
